臺灣臺東地方法院刑事判決　　　　　　　 93年度易字第176號
公　訴　人　臺灣臺東地方法院檢察署檢察
被　　　告　甲○○
上列被告因竊盜案件，經檢察官提起公訴（九十三年度偵字第一
四七三、一六八五、一六八六號），本院判決如下：
    主  文
甲○○結夥三人以上攜帶兇器踰越門扇竊盜，處有期徒刑壹年貳
月。扣案之油壓剪貳把均沒收。
    事  實
一、甲○○（綽號「大豬」）、己○○（另為判決處刑）、丁○○（另為判決處刑）及丙○○（另為判決處刑），共同基於
    意圖為自己不法所有之犯意聯絡，由甲○○及己○○攜帶其
    等所有之客觀上具危險性且足供兇器使用之油壓剪二把，於
    民國九十三年三月二十四日凌晨約四、五時許起至同月二十
    六日下午三時三十分止，在臺東縣關山鎮德高里東庄三十二
    號之停工歇業磁磚工廠，甲○○先以不詳方法進入工廠，己○○則利用該磁磚工廠屋角鐵皮之破洞，伸手開啟鐵門門鎖
    ，己○○、丁○○及丙○○進而踰越侵入工廠內（無故侵入
    建築物部分未經告訴），渠等竊取乙○○所有如附表所示之
    物品，並於同月二十六日凌晨三、四時許，由己○○及丁○○將竊取之物品運送至甲○○女友家附近之空地，於同日下
    午二時五十分許，因渠等在該工廠內發出聲響，為附近民眾
    察覺告知乙○○後，乙○○報警處理，經聞訊前來之警員當
    場查獲己○○、丁○○及丙○○三人，甲○○則趁隙逃逸，
    另查扣油壓剪二把，始悉上情。
二、案經臺東縣警察局關山分局報請臺灣臺東地方法院檢察署檢
    察官偵查起訴。
    理  由
壹、程序部分：
一、按被告以外之人於審判外之言詞或書面陳述，除法律有規定
    者外，不得作為證據，刑事訴訟法第一百五十九條固有明文
    。惟被告以外之人於審判外之陳述，雖不符同法第一百五十
    九條之一至之四之規定，而經當事人於審判程序同意作為證
    據，法院審酌該言詞陳述或書面陳述作成時之情況，認為適
    當者，亦得為證據。經查：
（一）公訴人舉證人己○○、丁○○、丙○○及乙○○於警詢時
      之陳述為本案證據，此乃被告以外之人於審判外之陳述，
      係屬傳聞證據，而被告於準備程序中表明不同意己○○、
      丁○○、丙○○及乙○○之前開審判外之陳述作為證據，
      揆諸上開規定，己○○、丁○○、丙○○及乙○○之警詢
      筆錄自不得作為本案證據。
（二）有關證人李鴻綿之警詢筆錄，雖屬被告以外之人於審判外
      之供述而屬傳聞證據，且不符刑事訴訟法第一百五十九條
      之三之規定，惟檢察官、被告及辯護人就前開審判外之陳
      述，於準備程序中表明同意作為證據，而本院審酌其警詢
      筆錄係於經查獲後翌日內即作成，因時間接近，記憶猶新
      ，且證人與被告間之前並無嫌隙，衡情應無刻意誣陷之必
      要，本院認符合前揭第一百五十九條之五第一項同意法則
      之規定，自得作為本案證據。
二、次按被告以外之人於偵查中向檢察官所為之陳述，除顯有不
    可信之情況者外，得為證據，刑事訴訟法第一百五十九條之
    一第二項定有明文。而該條在九十二年一月十四日之增訂理
    由第三點中業已敘明，現階段刑事訴訟法規定檢察官代表國
    家偵查犯罪、實施公訴，依法其有訊問被告、證人及鑑定人
    之權，證人、鑑定人且須具結，而實務運作時，偵查中檢察
    官向被告以外之人所取得之陳述，原則上均能遵守法律規定
    ，不致違法取供，可信性極高，為兼顧理論與實務，爰於該
    條第二項增訂被告以外之人於偵查中向檢察官所為之陳述，
    除顯有不可信之情況外，得為證據等語。經查：本案證人己○○、丁○○及丙○○，因本案曾經於偵查中由檢察官命具
    結後，加以訊問，即合於法定程序，而其等供詞互核相符，
    且渠等於檢察官訊問時之證述，依筆錄之記載，並無證據顯
    示係遭受強暴、脅迫、詐欺、利誘等外力干擾情形，或在影
    響其心理狀況致妨礙其自由陳述等顯不可信之情況，無顯不
    可信之情況，而被告復未能提出上開證人在偵查中所述有何
    其他顯不可信之情況，上開證人於偵查中向檢察官所述，自
    有證據能力。
三、再者，有關贓證物認領保管單、現場照片及指認犯罪嫌疑紀
    錄表，均屬本案臨訟所製作文書，或具有個案性質，亦非屬
    刑事訟訴法第一百五十九條之四特信性之文書，故應為被告
    以外之人於審判外之書面陳述而屬傳聞證據，惟檢察官及被
    告就前開審判外之陳述，迄於本院言詞辯論終結前均未聲明
    異議，而本院審酌渠等於陳述作成時之情況，核無違法取證
    及證明力明顯過低之瑕疵，亦認為以之作為證據為適當，揆
    諸上開規定，上開贓證物認領保管單二紙、臺東縣警察局關
    山分局指認犯罪嫌疑紀錄表三紙及現場照片二十張等資料，
    自得引為證據。
四、至被告聲請與證人己○○對質，以證明被告沒有前開犯行乙
    節。經查，本院雖分別於九十四年六月二十八日、同年六月
    三十日及同年七月二十一日傳喚證人己○○，然證人己○○
    經合法傳喚卻未到庭，復經司法警察執行拘提，亦未拘提到
    案，也尚未入監服刑，而被告也不知有關前開證人之其他聯
    絡方式，本院自無從加以傳喚，本院亦無從傳喚，附此敘明
    。
貳、實體部分：
一、訊據被告甲○○雖坦承其綽號為「大豬」之事實，然矢口否
    認有為上揭竊盜犯行，於偵查中辯稱：伊因不願意出借伊女
    友家後面空地供己○○等放東西，他們報復才說伊云云；其
    於本院則辯稱：伊係經由友人介紹認識己○○，因己○○表
    示是從事破銅爛鐵回收工作，而詢問伊有無地方供放東西，
    但他們都在晚上把東西拿去放，便告知不要再拿去放，沒多
    久就被抓云云。經查：
（一）被告甲○○有於上開時、地夥同己○○、丁○○及丙○○
      等人攜帶油壓剪竊取前開磁磚工廠內之物品，並由己○○
      及丁○○將竊取之物品運送至甲○○女友家附近之空地等
      事實，業據證人己○○於偵查中證述：警察所查獲之贓物
      係伊、丁○○、丙○○及「大豬」去關山德高磁磚工廠偷
      的，又之前伊與「大豬」有先去看過地形，後來伊過去時
      ，甲○○就在工廠了，另甲○○有打行動電話給伊等語（
      見第四四五號之核退卷第九頁）；亦據證人丁○○於偵查
      及審理中證稱：伊於九十三年三月二十六日在臺東市關山
      鎮德高里被警察逮捕，因時間太久已忘記何時進入工廠，
      是己○○帶伊等從大門旁邊鐵皮一個洞直接走進去，並沒
      有破壞，進去時裡面已經有一個人，伊沒有帶工具，但到
      現場就有鐵剪就拿起來用，不知道該鐵剪是何人所有，又
      伊有聽己○○說跑掉的那個人叫「大豬」，另警察所查獲
      之贓物係伊、己○○、丙○○及己○○之友人「大豬」去
      偷的，又「大豬」就是甲○○等語（見第四四五號之核退
      卷第十頁至第十一頁、九十四年八月三日之審判筆錄）；
      另證人丙○○於偵查及審理中亦證陳：當日係己○○帶伊
      去那裡剪電纜線，己○○有用電話跟人家聯絡，因該工廠
      正門旁邊有一個小鐵門，伊看到旁邊有一個破洞，己○○
      就從破洞伸進去開門，進去工廠時，「大豬」就在那裡面
      ，又伊在該工廠有兩、三天，但中間有休息，另伊等所竊
      取的東西有由己○○及丁○○載出去，共載二、三趟，聽
      己○○講係載往「大豬」女朋友家，警察只逮捕伊、己○○及丁○○，而己○○之友人「大豬」跑掉了等語綦詳（
      見第四四五號之核退卷第十一頁至第十二頁、同上之審判
      筆錄），且互核其證述之情節相符，其等證言應堪信實。
（二）況證人己○○、丁○○及丙○○於被查獲之當日，在臺東
      縣警察局關山分局以照片指認，渠等指認結果均表示為甲○○無誤，有前開分局指認犯罪嫌疑紀錄表三紙在卷可稽
      ，且審判長命證人丙○○指認之前所看到「大豬」是否在
      場，其表示：被告甲○○長的有點像等語（見同上之審判
      筆錄），則倘若被告甲○○並未在場，何以上揭證人均可
      正確指認，益徵被告甲○○確實有與前述證人共同為竊盜
      犯行之事實。
（三）又證人即臺東縣警察局關山分局關山派出所員警庚○○於
      審理中證述：因被害人於當日下午二時五十分許報案，遂
      與另一名警員一同前往，抵達現場後，伊從外面縫隙看進
      去裡面發現有四個人，因警力不夠，就先在外面等待支援
      ，後來進去逮捕僅抓到三人，被抓到的三人稱另外一個是
      綽號「大豬」，伊就知道是甲○○等語明確（見九十四年
      八月三日之審判筆錄），足認證人庚○○前往現場時，確
      實有四人在該工廠內行竊，而「大豬」業已趁隙逃逸之事
      實無訛。
（四）再證人即被告女友之弟李鴻綿於警詢中證述：於九十三年
      三月二十六日凌晨三、四點左右，因外面很吵，伊睡覺中
      被吵醒，出去察看發現有人影，伊看不清楚是何人，就出
      聲詢問，有人表示係「大豬」的朋友來這邊下鐵材貨物，
      因為該人稱是「大豬」的朋友，所以就不在意，伊早上有
      看一下，有白鐵及銅線等物，東西蠻多的等語（見九十三
      年三月二十七日之警詢筆錄），堪認被告甲○○確實有提
      供其女友住家附近之空地作為竊得贓物存放之地點。
（五）復有贓證物認領保管單二紙及現場照片二十張附卷可佐，
      另有油壓剪二把扣案足憑。
（六）綜上所述，被告所辯無非卸責之詞，不足採信，本件被告
      犯行明確，堪予認定，應依法論科。
二、按刑法第三百二十一條第一項第三款之攜帶兇器竊盜罪，係
    以行為人攜帶兇器竊盜為其加重條件，此所謂兇器，其種類
    並無限制，凡客觀上足對人之生命、身體、安全構成威脅，
    具有危險性之兇器均屬之，且祇須行竊時攜帶此種具有危險
    性之兇器為已足，並不以攜帶之初有行兇之意圖為必要（最
    高法院七十九年臺上字第五二五三號判例要旨參照），渠等
    所攜帶之油壓剪二把係金屬製品，質地堅硬，如用以施暴、
    脅迫、抵抗，依一般社會觀念，皆足使人之生命、身體、完
    全受有危害，自堪認為兇器。核被告甲○○所為，係犯刑法
    第三百二十一條第一項第二款、第三款、第四款之結夥三人
    以上攜帶兇器踰越門扇竊盜罪。雖公訴意旨認被告等人係基
    於概括之犯意，連續在上址竊取物品，認應為連續竊盜犯行
    ，然查被告等人顯係因工廠內之物品甚多，而多次反覆搬運
    出去藏匿，其先後竊取行為，係基於同一竊盜犯意下之接續
    行為，僅侵害一個法益，應只論以一罪，公訴人認係連續犯
    ，容有未洽。被告、己○○、丁○○及丙○○四人間有犯意
    聯絡及行為分擔之事實，應以共同正犯論處。又公訴意旨雖
    未援引刑法第三百二十一條第一項第二款、第四款條文，惟
    於事實欄已明確記載被告甲○○係夥同己○○、丁○○及丙○○一同行竊，足見有結夥三人以上竊盜之事實，而己○○
    係利用該磁磚工廠屋角鐵皮之破洞，伸手開啟鐵門門鎖，己○○、丁○○及丙○○進而踰越侵入工廠內，亦有踰越門扇
    之情形，業經起訴，本院自應併予裁判，併此敘明。爰審酌
    被告之素行資料、不思循合法正當途徑獲得財富、持兇器行
    竊之犯罪手段、竊取財物之價值，且犯罪後猶飾詞圖卸，尚
    無悔意等一切情狀，量處如主文所示之刑。至扣案油壓剪二
    把，被告雖否認為其所有，然證人己○○證述綠色一支為伊
    所有，另一支黃色則為被告甲○○所有等詞明確，足認係被
    告等人所有，供其犯本案犯罪所用之物，爰依刑法第三十八
    條第一項第二款之規定宣告沒收。
據上論斷，應依刑事訴訟法第二百九十九條第一項前段，刑法第
二十八條、第三百二十一條第一項第二款、第三款、第四款、第
三十八條第一項第二款，罰金罰鍰提高標準條例第一條前段，判
決如主文。
本案經檢察官戊○○到庭執行職務
中　　華　　民　　國　　94　　年　　10　　月　　19　　日
             刑事第二庭    審判長法  官 李勝琛
                                 法  官 陳君鳳
                                 法  官 連雅婷
以上正本證明與原本無異。
如不服本判決，應於判決送達後10日內向本院提出上訴狀（須附
繕本）。
「切勿逕送上級法院」
                                 書記官 蘇美琴
中　　華　　民　　國　　94　　年　　10　　月　　21　　日
附表：
┌─────────────┬────────────┐
│   名           稱        │      數         量     │
├─────────────┼────────────┤
│飲水機                    │一台                    │
├─────────────┼────────────┤
│變電箱                    │一個                    │
├─────────────┼────────────┤
│電纜線                    │一千五百公斤            │
├─────────────┼────────────┤
│研磨機                    │一台                    │
├─────────────┼────────────┤
│不鏽鋼機器設備            │一百公斤                │
├─────────────┼────────────┤
│福特汽車(車號KC-5150)     │一部                    │
├─────────────┼────────────┤
│不鏽鋼鐵水盆              │三個                    │
├─────────────┼────────────┤
│不鏽鋼鐵漏盆              │二個                    │
├─────────────┼────────────┤
│不鏽鋼鐵桿                │六支                    │
├─────────────┼────────────┤
│天平秤                    │一個                    │
├─────────────┼────────────┤
│木製桌面                  │一個                    │
├─────────────┼────────────┤
│不鏽鋼水桶                │一個                    │
├─────────────┼────────────┤
│切紙台                    │一個                    │
├─────────────┼────────────┤
│急救包                    │一個                    │
├─────────────┼────────────┤
│空氣壓縮器接頭            │十三個                  │
├─────────────┼────────────┤
│量尺                      │三支                    │
├─────────────┼────────────┤
│黃銅香爐組                │五組                    │
├─────────────┼────────────┤
│打卡機                    │一個                    │
├─────────────┼────────────┤
│切割鋸片                  │五個                    │
├─────────────┼────────────┤
│大理石切片                │一個                    │
├─────────────┼────────────┤
│插座線組                  │三個                    │
├─────────────┼────────────┤
│潤滑氣瓶                  │二個                    │
├─────────────┼────────────┤
│不鏽鋼茶具                │一組                    │
├─────────────┼────────────┤
│監視器鏡頭                │二個                    │
├─────────────┼────────────┤
│手電筒                    │二支                    │
├─────────────┼────────────┤
│不鏽鋼電茶壺              │一組                    │
├─────────────┼────────────┤
│電器開關                  │八個                    │
├─────────────┼────────────┤
│空氣壓縮器接頭            │二十八個                │
├─────────────┼────────────┤
│水管接頭                  │二個                    │
├─────────────┼────────────┤
│齒輪                      │五個                    │
├─────────────┼────────────┤
│水尺                      │一支                    │
├─────────────┼────────────┤
│破壞剪                    │二支                    │
├─────────────┼────────────┤
│尖嘴斜口鉗                │二支                    │
├─────────────┼────────────┤
│固定扳手                  │九支                    │
├─────────────┼────────────┤
│不鏽鋼滑輪                │三個                    │
├─────────────┼────────────┤
│砂輪片                    │八塊                    │
├─────────────┼────────────┤
│不鏽鋼風管                │六座                    │
├─────────────┼────────────┤
│不鏽鋼攪拌機              │六組(含馬達)            │
├─────────────┼────────────┤
│鐵軌                      │八十節(二千公斤)        │
├─────────────┼────────────┤
│配線箱                    │二座                    │
├─────────────┼────────────┤
│鐵架                      │三十枝(五百公斤)        │
└─────────────┴────────────┘
附記
中華民國刑法第321條第2款、第3款、第4款
犯竊盜罪而有左列情形之一者，處六月以上、五年以下有期徒刑：
二  毀越門扇、牆垣或其他安全設備而犯之者。
三  攜帶兇器而犯之者。
四  結夥三人以上而犯之者。
